# 子公司注销，母公司单体报表的会计处理

提问人：7847748 时间：2018-01-29 20:26:45
亏损全资子公司于 2016 年注销，自行清算资产负债。清算前母公司应收子公司款项及长期股权投资已全额计提坏账。清算时母公司应收子公司借款部分偿还， 2016 年合并报表不体现清算损益。 请教陈老师：母公司个别报表未获得偿还的应收款项及长期股权投资计提的资产减值损失不要转入投资收益科目核算吧？。@chenyiwei

回答人：chenyiwei
不需要。未获得偿还的应收款项直接与对应的坏账准备对冲；长期股权投资直接与对应的资产减值准备对冲，此时也不涉及利润表项目的重分类问题。